# 对赌奖励款的会计处理

提问人：yogurtlc 时间：2016-03-21 16:31:38
求助陈版，A公司于 2013 年收购B公司51%股权，业绩对赌条件是B公司 2013 年、 2014 年、 2015 年三年净利润分别达到 1000 万元、1500 万元和 2000 万元时，A公司以B公司超出业绩承诺部分归属于A公司部分的50%奖励原在职股东和核心管理人员；假定B公司三年分别实现净利润 1200 万元、 1800 万元和 2300 万元，则A公司需奖励B公司原在职股东和核心管理人员=（（1200+1800+2300）-（1000+1500+2000））*50%=400万元。请问这部分对赌奖励款A、B双方应该怎么进行会计处理？

回答人：chenyiwei
首先要明确这部分奖励款属于或有对价还是职工薪酬（利润分享计划），请参考证监会会计部发布的 2013 年度上市公司年报会计监管报告的相关内容。

提问人：yogurtlc 时间：2016-03-23 09:40:23
谢谢陈老师，我看了一下 2013 年度上市公司年报会计监管报告中关于“合并成本和职工薪酬的区分”那一段，里面提及“存在此类安排时，上市公司应考虑其支付给这些个人的款项，是针对其股东身份、为了取得其持有的被收购企业权益而支付的的合并成本，还是针对其高管身份、为了获取这些个人在未来期间的服务而支付的职工薪酬。”根据上述描述，参考案例中提到的这部分业绩奖励是针对“在职原股东和核心管理人员”，而与不在职的原股东无关，这个是不是可以判断为与“职工薪酬”相关呢？ 此外，如果与职工薪酬相关，是不是可以参照股份支付相关准则和会计处理，因为是母公司A对子公司B的“在职原股东和核心管理人员”进行结算，接受服务单位B并没有结算义务，能否参照集团股份支付中按照权益结算的股份支付处理呢？ 您看这个会计处理是否妥当： A公司通过业绩奖赏决议时： 借：长期股权投资 贷：其他应付款/银行存款 B公司代在职原股东和核心管理人员接受该部分业绩奖赏时： 借：管理费用 贷：资本公积 借：银行存款 贷：其他应付款——个人 合并层面处理： 借：资本公积 贷：长期股权投资 陈老师，您看前述判断和会计处理是否妥当？谢谢您了！

回答人：chenyiwei
你的理解基本合理。

提问人：yogurtlc 时间：2016-05-30 10:43:48
陈版主，子公司认为全部业绩奖赏金额都计入子公司的管理费用， 相关资本公积只是由母公司独享， 对当期利润及可供分配利润有影响，少数股东的权益受到侵害，相关会计处理只应涉及母公司，奖赏的金额进入母公司的管理费用，子公司只涉及一个代收代付的义务。对此，您怎么看？

回答人：chenyiwei
不恰当。少数股东也从母公司代为承担的支出中受益，所以少数股权应分担部分费用，同时也分享由此形成的资本公积。